# 某上市公司远期财产份额收购会计处理

提问人：samuel 张 时间：2019-07-31 12:03:42
请教各位大拿，
某上市公司与 Z 公司签署了《H 私募基金财产份额远期转让协议》，约定上市公司公司作为受让方需承接 Z 公司持有的 H 基金实缴到资的财产份额。
转让时间为 Z 公司所有持有的 H 基金完成实缴之日起满五年的对应日开始，分两期，按总额的 50%、50% 逐步回购。截至 2018 年 12 月 31 日第一期份额 4 亿元已实缴到位，根据上述协议的约定，公司需分别在 2022年 7 月、 2023 年 7 月回购上述基金份额 4 亿元。
目前上市公司按照承诺事项进行了披露。
请问，上市公司将该协议视作授予Z公司看跌期权，确认为金融负债是否更为合理？如是，贷方确认金融负债 4 亿元，借方按照《瑞华研究2010-2016汇编本》4-1-8，确认为资本公积？
谢谢

回答人：chenyiwei
该问题解答（问题 4-1-8）不适用于此处案例。该事项属于远期合约，应就此确认一项衍生工具（可能是金融资产或金融负债），但其他方面如何处理则取决于上市公司是否已将该基金纳入合并报表范围、是否实质上属于向 Z公司拆借资金、目前在该基金中是否享有权益等问题。但无论如何，应不会出现确认回购义务相关负债时对应冲减权益的情况。